【裁判字號】    90,簡上,122
【裁判日期】    900709
【裁判案由】    傷害
【裁判全文】
臺灣士林地方法院刑事判決                          九十年度簡上字第一二二號
    上  訴  人  臺灣士林地方法院檢察署檢察官
    被      告  丙○○原名郭.
右上訴人因被告傷害案件，不服本院於中華民國九十年七月九日所為九十年度簡字第
六五三號刑事簡易判決（檢察官聲請簡易判決處刑案號：臺灣士林地方法院檢察署九
十年度偵字第三四○三號），提起上訴，本院管轄之第二審合議庭判決如左：
    主  文
上訴駁回。
丙○○緩刑貳年。
    事  實
一、丙○○（原名郭后容）於民國八十九年三月十三日晚間九時許，在臺北縣三芝鄉
    後厝村北勢子十二之十號三樓之一住處，與乙○○因細故發生爭執，竟基於傷害
    之故意，持熱水壺將熱水潑向乙○○，致乙○○受有左前胸、腹部、左下背、左
    大腿等多處之二度燙傷，約佔體面積百分之十之傷害。
二、本案經乙○○訴由臺北縣警察局淡水分局報請臺灣士林地方法院檢察署檢察官聲
    請簡易處刑判決。
    理  由
一、右揭事實，業據被告丙○○（原名郭后容，於九十年七月十六日改名）於本院審
    理中坦承不諱，核與告訴人乙○○於警、偵訊及本院調查中指訴之情節相符，另
    經證人即案發後接獲通知前往事發地點將告訴人送醫之李永淇於偵查中結證明確
    ，復有驗傷診斷書影本一份、告訴人受傷照片四幀在卷可稽，足徵被告自白內容
    與事實相符，本件事證已臻明確，被告犯行洵堪認定，應依法論科。
二、核被告所為，係犯刑法第二百七十七條第一項之傷害人之身體罪。按被告犯罪後
    ，刑法第四十一條業已修正為「犯最重本刑為五年以下有期徒刑以下之罪，而受
    六個月以下有期徒刑或拘役之宣告，因身體、教育、職業、家庭之關係或其他正
    當事由，執行顯有困難者，得以一元以上三元以下折算一日，易科罰金。但確定
    因不執行所宣告之刑，難收矯正之效，或難以維持法秩序者，不在此限。併合處
    罰之數罪，均有前項情形，其應執行之刑逾六月者，亦同」，於九十年一月十日
    公布，同年一月十二日施行，雖被告所犯傷害罪為最重本刑為三年以下有期徒刑
    之罪，不受該法修正之影響，然被告犯後法律既有變更，即應適用修正後之刑法
    第四十一條第一項前段之規定。原審援引刑事訴訟法第四百四十九條第一項前段
    、第三項、第四百五十四條第二項，刑法第二條第一項前段、第二百七十七條第
    一項、第四十一條第一項前段，罰金罰鍰提高標準條例第一條前段、第二條，判
    處被告有期徒刑三月，如易科罰金以三百元折算一日，認事用法並無不當，且本
    院審酌被告因細故即濫施暴力，以滾燙之熱水潑灑他人，肇致告訴人體表約有百
    分之十之面積受到二度燙傷之傷害，身、心所餘傷痕均難以彌平，所生損害非微
    ，實屬不當，惟被告並無前科，有臺灣高等法院被告全國前案紀錄表一份在卷可
    憑，其於本院調查中已與告訴人達成和解及賠償告訴人之損害，並獲告訴人之諒
    宥，表示已不追究之意（詳本院九十年九月二十六日訊問筆錄、審理筆錄），且
    被告於犯罪後尚能坦承犯行，態度尚稱良好等一切情狀，認原審量刑亦稱妥適。
    上訴人承告訴人之請求指摘原判決量刑過輕，提起本件上訴，核非可採，其上訴
    為無理由，應予駁回。
三、末查被告前未曾受有期徒刑以上刑之宣告，此有臺灣高等法院被告全國前案紀錄
    表一份存卷可考，被告因思慮不周致犯本罪，犯後已坦承犯行，且賠償告訴人之
    損失，獲得告訴人之諒宥，復經上訴人於本院審理中論告時依據上情請求對被告
    宣告緩刑（詳論告書），被告既已知所悔悟，其經此偵、審之教訓，自當知所惕
    勉而無再犯之虞，本院綜核各情，認上開對被告所宣告之刑以暫不執行為適當，
    故併予宣告緩刑二年，以啟自新。
四、臺灣士林地方法院檢察署於於九十年十月八日以甲○揚九○他五二○字第七七二
    一號函移送併案審理該署九十年度他字第五二○號被告所涉恐嚇一案，縱屬真實
    ，亦與本案不具裁判上一罪關係，本院尚無從併予審究，附此敘明。
據上論斷，應依刑事訴訟法第四百五十五條之一第一項、第三項、第三百六十八條、
第七十四條第一款，判決如主文。
本案經檢察官施慶堂到庭執行職務。
中     華     民     國     九 十     年     十 一     月     十 三     日
                                  臺灣士林地方法院刑事第一庭
                                      審判長法  官  林  清  吉
                                            法  官  蕭  錫  証
                                            法  官  彭  幸  鳴
本判決不得上訴。
附錄本案論罪科刑法條：
刑法第二百七十七條第一項
傷害人之身體或健康者，處三年以下有期徒刑、拘役或一千元以下罰金。


司法院資訊處製作；財團法人民間司法改革基金會備份。
